【裁判字號】    95,訴,798
【裁判日期】    950519
【裁判案由】    毒品危害防制條例
【裁判全文】
臺灣高雄地方法院刑事判決               95年度訴字第798號
公  訴  人  臺灣高雄地方法院檢察署檢察官
被      告  甲○○
                    (現於臺灣高雄第二監獄)
上列被告因違反毒品危害防制條例案件，經檢察官提起公訴（94
年度毒偵字第9297號），本院準備程序進行中，因被告就被訴事
實為有罪之陳述，經告知簡式審判程序意旨，並聽取當事人之意
見後，本院合議庭裁定由受命法官獨任改依簡式審判程序審理，
判決如下：
    主  文
甲○○施用第一級毒品，處有期徒刑拾月，扣案之海洛因壹包 (
含包裝袋，淨重零點壹參公克，空包裝重零點壹捌公克)沒 收銷
燬之。又施用第二級毒品，處有期徒刑陸月。應執行有期徒刑壹
年參月，扣案之海洛因壹包 (含包裝袋，淨重零點壹參公克，空
包裝重零點壹捌公克)沒 收銷燬之。
    事  實
一、甲○○前於民國 (下同)93 年間，因施用毒品案件，經依本
    院93年度毒聲字第2430號裁定送觀察勒戒，經觀察勒戒後認
    無繼續施用之傾向，於93年12月14日觀察勒戒執行完畢釋放
    ，由臺灣高雄地方法院檢察署檢察官於93年12月20日以93年
    度毒偵字第6988號為不起訴處分確定。仍不知悔改，自94年
    1 月中旬某日起迄同年7 月27日上午11時許止，在其位於高
    雄縣鳳山市○○路202 巷22號3 樓之2 住處內、鳳山市○○
    路與中嵩路之貨櫃屋內等處，平均1 日施用2 次，分別連續
    施用第一級毒品海洛因、第二級毒品甲基安非他命多次，經
    臺灣高等法院高雄分院於94年9 月30日以94年度上訴字第12
    80號判決分別判處有期徒刑1 年、8 月，並定應執行有期徒
    刑1 年6 月確定。詎其仍未戒除毒癮，明知海洛因、甲基安
    非他命業經公告列為毒品危害防制條例第2 條第2 項第1 、
    2 款之第一、二級毒品，不得非法持有、施用，竟於前揭觀
    察勒戒執行完畢釋放後5 年內，仍未戒除施用毒品之習性，
    基於施用第一、二級毒品之犯意，於94年10月21日中午12時
    許，在高雄縣鳳山市○○街201 巷14之1 號住處，以將甲基
    安非他命 (起訴書誤載安非他命)置 於玻璃球內加以燒烤而
    吸取其煙霧之方式，施用第二級毒品甲基安非他命1 次，及
    以將海洛因加水稀釋後用注射針筒注射體內之方式，施用施
    用第一級毒品海洛因1 次。嗣於94年10月21日22時20分許，
    在高雄縣鳳山市○○路與南華路口為警查獲，並扣得其持有
    之海洛因1 包 (淨重0.13公克，空包裝重0.18公克)， 嗣經
    其同意採尿送驗，其尿液呈嗎啡、甲基安非他命陽性反應，
    始查悉上情。
二、案經高雄縣政府警察局鳳山分局報告臺灣高雄地方法院檢察
    署檢察官偵查起訴。
    理  由
一、本件被告甲○○所犯係死刑、無期徒刑、最輕本刑為3 年以
    上有期徒刑以外之罪，其於準備程序就前揭被訴事實為有罪
    之陳述，經受命法官告知簡式審判程序之旨，並聽取其與公
    訴人之意見後，本院認無不得或不宜改依簡式審判程序進行
    之處，爰依刑事訴訟法第273 條之1 第1 項、第284 條之1
    ，裁定本件由受命法官獨任進行簡式審判程序，合先敘明。
二、訊據被告甲○○對於上揭事實坦承不諱，另經警將被告採集
    之尿液送驗結果，呈現嗎啡及甲基安非他命陽性反應，此有
    高雄縣政府警察局鳳山分局九十四年度查獲毒品嫌犯尿液流
    程管制清冊 (編號：730)、台灣檢驗科技股份有限公司94年
    11月9 日編號KH2005A0000000號濫用藥物尿液檢驗報告 (檢
    體編號：鳳警730)各1 份在卷可稽，此外，扣案之白粉1 包
     (淨重0.13公克，空包裝重0.18公克)經 送驗結果，確屬第
    一級毒品海洛因，亦有法務部調查局95年1 月19日調科壹字
    第220022011 號鑑定通知書1 紙在卷可按，足認被告之自白
    與事實相符，應堪採信。又被告前於93年間，因施用毒品案
    件，經依本院93年度毒聲字第2430號裁定送觀察勒戒，經觀
    察勒戒後認無繼續施用之傾向，於93年12月14日觀察勒戒執
    行完畢釋放，由臺灣高雄地方法院檢察署檢察官於93年12月
    20日以93年度毒偵字第6988號為不起訴處分確定確定乙節，
    有臺灣高等法院被告前案紀錄表、不起訴處分書、臺灣高等
    法院在監在押全國紀錄表各1 份在卷可查，是被告於觀察勒
    戒執行完畢釋放後，5 年內再犯本件施用毒品犯行。本件罪
    證明確，被告犯行洵堪認定。
三、查海洛因及甲基安非他命分屬毒品危害防制條例第2 條第2
    項第1 款所規定之第一級毒品及同條項第2 款所規定之第二
    級毒品，核被告所為，係犯毒品危害防制條例第10條第1 項
    施用第一級毒品罪及同條第2 項施用第二級毒品罪。被告持
    有第一、二級毒品，復分別進而施用，其持有毒品之低度行
    為，應分別為施用第一、二級毒品之高度行為所吸收，均不
    另論罪。被告所犯上開施用第一級毒品罪及施用第二級毒品
    罪之間，犯意各別，罪名不同，應分論併罰之。本院審酌被
    告施用毒品，足以戕害其身心，滋生其他犯罪，惡化治安，
    嚴重損及公益，且被告前曾犯施用毒品，甫經觀察勒戒期滿
    及判刑確定，竟於5 年內再為本件施用毒品犯行，顯見其不
    思悔改，自制力亦顯不佳；惟另考量被告於犯後即能坦承犯
    行，而其施用毒品行為於本質上係屬自我戕害行為，反社會
    性之程度應屬較低等一切情狀，酌情分別量處如主文所示之
    刑，並定其應執行之刑，以資懲儆。扣案之海洛因1 包 (淨
    重0.13公克，空包裝重0.18公克)， 係違禁物，依毒品危害
    防制條例第18條第1 項前段規定，不論屬於犯人與否，應予
    以宣告沒收銷燬之；毒品包裝於毒品鑑驗後仍包覆毒品，包
    裝袋上均有微量毒品殘留，客觀上已與毒品無法析離，亦應
    依前揭規定併予沒收銷燬之；至於送驗耗費之海洛因，既已
    滅失不存在，自無宣告沒收銷燬之必要，附此敘明。
據上論斷，應依刑事訴訟法第273 條之1 第1 項、第284 條之1
、第299 條第1 項前段，毒品危害防制條例第10條第1 項、第2
項、第18條第1 項前段，刑法第11條前段、第51條第5 款，判決
如主文。
本案經檢察官乙○○到庭執行職務。
中    華    民    國    95    年    5     月    19    日
                  刑事第九庭    法  官  陳建和
以上判決正本證明與原本無異。
如對本判決不服，應於送達後20日內向本院提起上訴狀。
中    華    民    國    95    年    5     月    22    日
                                書記官  戴顯澄
附錄本判決論罪之法條：
毒品危害防制條例第10條第1項
    施用第一級毒品者，處六月以上五年以下有期徒刑。
毒品危害防制條例第10條第2項
    施用第二級毒品者，處三年以下有期徒刑。


司法院資訊處製作；財團法人民間司法改革基金會備份。
